



eduarneila@gmail.com



+34 605 310 957



www.eduardoneila.es



https://t.ly/HGheL



https://github.com/Eneilac

PERFIL

Soy un desarrollador enfocado en frontend, con experiencia en la creación de interfaces intuitivas y optimización de aplicaciones web. También he colaborado en tareas backend, lo que me brinda una visión completa del desarrollo. Mi objetivo es entregar experiencias digitales atractivas y funcionales.

IDIOMAS

ESPAÑOL: NATIVO INGLÉS: MEDIO

EDUARDO NEILA

SOFTWARE DEVELOPER

EXPERIENCIA LABORAL

SPORT INNOVATION ACADEMY

Full Stack junior

OCTUBRE 2023 - ACTUALIDAD

- Desarrollo completo de una plataforma de gestión deportiva utilizando Python y React, desde la concepción inicial hasta su implementación final.
- Diseño, desarrollo y administración de una base de datos optimizada en MySQL para la plataforma de gestión deportiva, asegurando su rendimiento y escalabilidad.
- Diseño, desarrollo y mantenimiento de sitios web utilizando AngularJS y WordPress, con un enfoque en la optimización y la experiencia del usuario.
- Metodologías Ágiles
- Tecnologías: React, Python, Flask, MySQL, Angular, JIRA, GitHub.

VIEWNEXT

Desarrollador en prácticas

MARZO 2023 - JUNIO 2023

- Ejecución y desarrollo de planes de pruebas.
- Análisis de requisitos y desarrollo.
- Metodologías Agiles
- Tecnologias: Cobol, DB2, JCL, MainFrame.

PROYECTO DE INNOVACIÓN TIC-TAPSD

Frontend junior

MARZO 2023 - JULIO 2023

- Análisis y adaptación de versiones.
- Creación de componentes (Angular).
- Creación de MockUp y adaptación de diseño.
- Desarrollo de interfaz desde **MockUp**.
- Metodologías Ágiles.
- Tecnologías: Angular, Postman, NodeJs, GIT.

EDUCACIÓN

Técnico Superior en Desarrollo de Aplicaciones Web I.E.S. Valle del Jerte

Técnico en Sistemas Microinformáticos y Redes. I.E.S. Valle del Jerte

Formación del Programa de Innovación y Talento Institutos Universitarios de investigación en Cáceres



Reconocimientos

- 1º Premio Olimpiadas Nacionales de Telecomunicaciones (Fase regional).
- 1º Premio Olimpiadas Nacionales de Telecomunicaciones (Fase nacional).
- Mención Honorífica en el TFG del grado superior
- Mención Especial en el proyecto TIC-TAPSD

Skills

JavaScript	React
Redux	Python
Angular	CSS
Java	PHP
MySQL	

Cursos

- REACT: Diseños responsive Maquetado web Udemy
- Curso de JavaScript avanzado OpenWebinars
- Curso de JavaScript intermedio OpenWebinars
- Curso de JavaScript para principiantes OpenWebinars
- Curso de Git OpenWebinars
- Curso de Fundamentos de Service Workers OpenWebinars
- Curso de Firebase y Angular OpenWebinars
- Curso de TypeScript OpenWebinars

Mis fortalezas



Disponibilidad

Siempre estoy dispuesto para afrontar nuevos retos.



Eficiencia

Desarrollo con las ultimas tecnologias siempre codigo optimo



Creatividad

Siempre encuentro soluciones creativas a los problemas.



Trabajo en equipo

Buen compañero, siempre trabajando en equipo para sacar el trabajo



Proactivo

Tomo la iniciativa, anticipo problemas y actúo antes de que ocurran. busco soluciones y oportunidades por mi cuenta, lo que demuestra mi responsabilidad y liderazgo